臺灣苗栗地方法院刑事判決　　　　　　　100年度易字第567號
公　訴　人　臺灣苗栗地方法院檢察署檢察官
被　　　告　吳辰儒
　　　　　　方昱桐
　　　　　　陳浩哲
　　　　　　吳志龍
上列被告等因傷害等案件，經檢察官提起公訴（100 年度偵字第
653 號），被告等於準備程序進行中就被訴事實均為有罪之陳述
，本院裁定進行簡式審判程序，判決如下：
    主  文
吳辰儒共同犯傷害罪，處有期徒刑貳月，如易科罰金，以新臺幣
壹仟元折算壹日。
方昱桐共同犯傷害罪，處有期徒刑貳月，如易科罰金，以新臺幣
壹仟元折算壹日。
陳浩哲共同犯傷害罪，處有期徒刑貳月，如易科罰金，以新臺幣
壹仟元折算壹日。
吳志龍犯毀損他人物品罪，處拘役拾日，如易科罰金，以新臺
幣壹仟元折算壹日。
    犯罪事實
一、吳辰儒、方昱桐及陳浩哲與另2 名來自桃園地區，真實姓名
    不詳之成年男子，共同基於傷害他人身體之犯意聯絡，於民
    國99年10月24日下午7 時30分許，在苗栗縣通霄鎮○○里○
    ○○○ ○道旁「蘆沐春風」民宿前，由上開來自桃園地區之某
    成年男子，以瓦斯槍（未扣案）射擊吳友翔腿部，吳辰儒、
    方昱桐、陳浩哲及另一來自桃園地區之成年男子則以徒手毆
    打之方式，聯手追打吳友翔，造成吳友翔因此受有鼻之開放
    性傷口、前胸壁及背部挫傷併瘀青、下唇擦傷及左大腿後側
    瘀青等傷害。吳志龍為吳友翔之兄，於同日下午7 時40分許
    ，接獲吳友翔來電，得知吳友翔於上開地點遭人圍毆後，隨
    即駕車前往支援，其於到場時，發現吳友翔已遭人毆打，趴
    臥在「蘆沐春風」民宿前方永輝農場附近，旋基於損壞他人
    物品之犯意，手持木棍（未扣案）擊打吳辰儒所駕駛之車牌
    號碼2468-FN 號自用小客車（車主登記為吳阿美，吳阿美對
    吳志龍提出毀損告訴部分，未經起訴）前擋風玻璃及引擎蓋
    （引擎蓋僅有凹陷，未達毀損程度），造成吳辰儒上開車輛
    前擋風玻璃破損，而不堪使用，足生損害於吳辰儒。嗣吳友
    翔經友人將其送往苗栗縣苑裡鎮李綜合醫院急救後出院，仍
    感鼻部不適，乃於同年11月10日前往臺中市大甲區光田醫療
    社團法人光田綜合醫院（下稱光田綜合醫院）求診，始發覺
    其於遭吳辰儒等人毆打時，另受有鼻骨閉鎖性骨折之傷害。
二、案經吳友翔、吳辰儒訴由苗栗縣警察局通霄分局報告臺灣苗
    栗地方法院檢察署檢察官偵查起訴。
    理  由
一、本件被告吳辰儒、方昱桐及陳浩哲經起訴之刑法第277 條第
    1 項傷害罪，被告吳志龍經起訴之刑法第354 條毀損器物罪
    ，均為死刑、無期徒刑、最輕本刑為3 年以上有期徒刑以外
    之罪，亦非屬高等法院管轄之第一審案件，渠等於準備程序
    進行中，先就被訴事實為有罪之陳述，經法官告知簡式審判
    程序之旨，並聽取被告吳辰儒等4 人與公訴檢察官之意見後
    ，認無不得或不宜改依簡式審判程序進行之處，爰依刑事訴
    訟法第273 條之1 第1 項、第284 條之1 等規定，改依簡式
    審判程序審理；又簡式審判程序之證據調查，依刑事訴訟法
    第273 條之2 規定，不受同法第159 條第1 項、第161 條之
    2 、第161 條之3 、第163 條之1 及第164 條至第170 條所
    規定證據能力認定及調查方式之限制；再被告吳辰儒等4 人
    均當庭同意檢察官起訴書所載及於準備程序中所引用證據之
    證據能力，且渠等對於卷內之各項證據，亦不爭執證據能力
    ，故卷內所列之各項證據，自得作為證據，合先敘明。
二、訊據被告吳辰儒、方昱桐、陳浩哲及吳志龍於警詢、偵訊及
    本院審理時，對於上揭犯罪事實，均坦承不諱，核與告訴人
    吳友翔及吳辰儒於警詢及偵訊時指訴情節相符，並有李綜合
    醫院診斷證明書、光田綜合醫院診斷證明書、車牌號碼2468
    -FN 號自用小客車擋風玻璃修復估價單各1 紙及照片6 張在
    卷足憑。足認被告吳辰儒等4 人上開自白與事實相符。綜上
    ，本件被告吳辰儒、方昱桐及陳浩哲共同傷害，被告吳志龍
    毀損器物犯行，事證明確，均堪認定，應依法論科。
三、核被告吳辰儒、方昱桐及陳浩哲所為，係犯刑法第277 條第
    1 項之傷害罪，被告吳志龍所為，係犯刑法第354 條毀損器
    物罪。被告吳辰儒、方昱桐及陳浩哲與另兩名來自桃園地區
    之成年男子，就傷害告訴人吳友翔犯行間，有犯意聯絡及行
    為分擔，應論以共同正犯。爰審酌被告吳辰儒、方昱桐、陳
    浩哲及吳志龍雖均未與告訴人吳友翔及吳辰儒和解，然被告
    吳辰儒除有少年前案紀錄外，並無其他刑事前科，被告方昱
    桐及陳浩哲均無前科，被告吳志龍僅因酒後駕車，於99年11
    月3 日，經臺灣宜蘭地方法院以99年交簡字第813 號判處拘
    役50日確定，素行均可，有臺灣苗栗地方法院檢察署刑案資
    料查註紀錄表、臺灣高等法院被告前案紀錄表各4 份在卷可
    參，且被告吳辰儒、方昱桐及陳浩哲於案發當時均僅18歲，
    年紀尚輕，被告吳志龍係見胞弟亦即告訴人吳友翔受傷倒地
    不起，因而砸毀告訴人吳辰儒車輛前擋風玻璃，並非蓄意挑
    釁破壞，且4 人自警詢、偵訊迄至審理，均一致坦認犯行，
    被告吳辰儒目前服役中，未婚，與祖父母、父親及姊姊同住
    ，國中畢業，被告方昱桐從事機械組裝，未婚，與父母、弟
    弟同住，高職畢業，被告陳浩哲從事營造工程，未婚，與祖
    父、父母及姊妹同住，國中畢業，被告吳志龍為廚師，未婚
    ，與祖母、父親及兄弟同住，國中畢業，暨渠等犯罪之動機
    、目的、犯罪時所受之刺激、手段、犯罪所生損害等一切情
    狀，量處如主文所示之刑，併諭知易科罰金之折算標準。公
    訴檢察官當庭求處被告吳辰儒、方昱桐及陳浩哲等3 人有期
    徒刑7 月，被告吳志龍拘役50日之刑度，容屬過重，附此敘
    明。
四、另本件被告吳辰儒、方昱桐及陳浩哲等3 人之共犯所使用之
    瓦斯槍，並未扣案，自無法送請鑑定，認定是否為具殺傷力
    之違禁物，且無證據證明該槍枝係為被告吳辰儒等3 人所有
    ，被告吳志龍所使用之木棍，雖為被告吳志龍所有，但亦未
    扣案，且被告吳志龍於警詢時供稱已當場丟棄，檢察官復未
    能證明上開瓦斯槍及木棍均仍然存在，為免日後執行困難，
    爰均不予宣告沒收，併此敘明。
五、至被告方昱桐及陳浩哲雖於警詢時，被告吳辰儒亦於警詢及
    審理時，指稱被告吳志龍持以破壞前擋風玻璃者，乃係武士
    刀而非木棍，然本件並未扣得被告吳志龍破壞告訴人吳辰儒
    車輛前擋風玻璃之工具，已如前述，且觀之卷附告訴人吳辰
    儒車輛受損照片，其引擎蓋上雖有深色直條凹痕（紋），但
    並無法排除該紋痕係由木棍以特定角度攻擊時所造成，且告
    訴人吳辰儒上開車輛前擋風玻璃於承辦員警採證前，業經更
    換，亦無法經由檢視該前擋風玻璃破損狀況，據以認定被告
    吳辰儒等3 人前開指訴情節之真偽，是在被告吳志龍堅詞否
    認係以武士刀破壞告訴人吳辰儒車輛之情形下，依「罪疑唯
    有利於被告」之法理，自無由僅依被告吳辰儒等3 人之指訴
    ，逕認被告吳志龍所使用之犯罪工具為槍砲彈藥刀械管制條
    例第4 條第1 項第3 款所列管之武士刀，附此敘明。
據上論斷，應依刑事訴訟法第284 條之1 、第273 條之1 第1 項
、第299 條第1 項前段，刑法第277 條第1 項、第354 條、第28
條、第41條第1 項前段，刑法施行法第1 條之1 ，判決如主文。
本案經檢察官黃智勇到庭執行職務。
中    華    民    國   100    年    11    月    8    日
                  刑事第一庭    法  官  梁晉嘉
以上正本證明與原本無異。
如不服本判決應於收受判決後10日內向本院提出上訴書狀，並應
敘述具體理由。其未敘述上訴理由者，應於上訴期間屆滿後20日
內向本院補提理由書( 均須按他造當事人之人數附繕本) 「切勿
逕送上級法院」。告訴人或被害人如對本判決不服者，應具備理
由請求檢察官上訴，其上訴期間之計算係以檢察官收受判決正本
之日期為準。
                                書記官  楊佳紋
中    華    民    國   100    年    11    月    8    日
中華民國刑法第277條
傷害人之身體或健康者，處 3 年以下有期徒刑、拘役或 1 千元
以下罰金。
犯前項之罪因而致人於死者，處無期徒刑或 7 年以上有期徒刑
；致重傷者，處 3 年以上 10 年以下有期徒刑。
中華民國刑法第354條
毀棄、損壞前二條以外之他人之物或致令不堪用，足以生損害於
公眾或他人者，處 2 年以下有期徒刑、拘役或 5 百元以下罰金
。